【裁判字號】    92,上易,1356
【裁判日期】    920827
【裁判案由】    賭博
【裁判全文】
臺灣高等法院臺中分院刑事判決                  九十二年度上易字第一三五六號
    上  訴  人
    即  被  告  戊○○
    選任辯護人  宋永祥
                陳芝荃
    上  訴  人
    即  被  告  丁○○
                丙○○
                乙○○
右上訴人因常業賭博案件，不服臺灣苗栗地方法院九十一年度易字第四十三號中華民
國九十二年五月六日第一審判決（起訴案號：臺灣苗栗地方法院檢察署九十年度偵字
第一二五六號），提起上訴，本院判決如左：
      主  文
上訴駁回。
      事  實
一、戊○○原係位於苗栗縣頭份鎮○○街四十七號之「泡泡龍遊藝場」之負責人，前
    因自民國八十八年九月九日起，與擔任現場主任之丙○○等人共同基於賭博之常
    業犯意，在上開遊藝場內擺設電動遊戲賭博機具共三十八台，與不特定人賭博財
    物，嗣於八十八年十一月十日晚上十一時五十分許為警查獲，經原審法院於八十
    九年八月三十一日以八十九年度苗簡字第四三二號簡易判決分別判處戊○○有期
    徒刑四月，丙○○有期徒刑二月，並均諭知易科罰金之折算標準，嗣分別向原審
    法院普通庭提起上訴，經同院於九十年十一月十六日以八十九年度簡上字第五八
    號判決分別駁回戊○○及丙○○上訴確定（均不構成累犯）均仍不知警惕。
二、戊○○復另基於賭博之常業犯意，自八十九年八月間某日起，在原址即苗栗縣頭
    份鎮○○街四十七號即公眾得出入之場所經營「泡泡龍遊藝場」，即以擺設如附
    表一所示之電動遊戲賭博機具七ＰＫ機台等四十七台（含ＩＣ板四十七塊），供
    不特定之人賭博財物，並僱用具有常業賭博犯意聯絡之綽號「大宮」之丙○○、
    丁○○為現場主任，負責為賭客持寄分卡兌換現金，乙○○為開分員，負責為賭
    客開分、洗分、提供飲料等工作，其賭博方式係由賭客到泡泡龍遊藝場後，先將
    現金交給開分員，由開分員依比例為賭客開分，例如：賭客若出資新台幣（下同
    ）一百元，以一比一比例，可開分一百分；若以一比五比例開分，則可開分五百
    分，依此類推，賭客再以其開得之分數在上開電動遊戲機具上押注分數，依遊戲
    機燈號而出現不同之分數，如此反覆累積分數。如剩餘分數為零時，則賭客開分
    時所交之現金即賭資悉歸戊○○取得；如有剩餘分數，則由開分員視開分比例為
    客人洗分、兌換不同點數之寄分卡（寄分卡有一百分、五百分、一千分、五千分
    ）給賭客，再由賭客持寄分卡以一比一比例，即一千分換現金一千元，或以一比
    五比例，即五千分換現金一千元之方式，在店內向綽號「大宮」之丙○○或戊○○兌換現金，並藉此射倖之賭博方式，與不特定人於上開場所內賭博財物，並均
    賴此維生而以之為常業。嗣羅時任（業據原審判處罰金八千元確定）基於賭博之
    概括犯意，自八十八年六月間起至九十年一月間止，連續前往「泡泡龍遊藝場」
    賭博財物約二十次，期間並曾於八十九年八月間至十一月間，二次以洗分後之寄
    分卡向戊○○兌換現金三千元，另於八十九年十一月間起至同年十二月二十五日
    二十時許，以洗分後之寄分卡向丙○○兌換現金三次，其中最後一次曾於八十九
    年十二月二十五日，以七千五百分向丙○○兌換現金七千五百元；劉順明（業據
    原審判處罰金五千元確定）則基於賭博之概括犯意，自八十九年十月間起至同年
    十二月底止，連續前往「泡泡龍遊藝場」賭博財物十餘次，並曾於八十九年十月
    間，以洗分後之寄分卡先後向丙○○兌換現金三千元及六千元；陳振豪（業經檢
    察官依職權為不起訴處分）另亦基於賭博之概括犯意，先後於八十九年十二月九
    日淩晨二時許、同月十日上午某時許、同月十二日上午八時許，連續前往「泡泡
    龍遊藝場」賭博財物三次，期間並曾於八十九年十二月九日淩晨二時許，以洗分
    後之寄分卡四千五百分向丙○○兌換現金四千五百元。嗣九十年一月十日下午五
    時四十分許，經警據報持臺灣苗栗地方法院檢察署檢察官核發之搜索票前往上址
    搜索，當場查獲羅時任正在上開遊戲場內賭玩電動遊戲賭博機具，並扣得戊○○
    所有如附表一所示之電動遊戲賭博機具七ＰＫ機台等四十七台（含ＩＣ板四十七
    塊），賭資一千元，及戊○○所有供賭博犯罪用之如附表二所示之物，始查悉上
    情。
三、案經苗栗縣警察局頭份分局報請臺灣苗栗地方法院檢察署檢察官偵查起訴。
      理  由
一、訊據被告戊○○、丙○○、丁○○、乙○○均矢口否認有右揭時、地賭博犯行，
    被告戊○○辯稱：泡泡龍遊藝場未有以寄分卡兌換現金賭博情事，且該遊戲場伊
    已在八十九年十二月十五日以一百二十萬元頂讓給被告丁○○云云；被告丙○○
    辯稱：伊不是泡泡龍遊藝場內之員工，伊只是有時去修電玩機台云云；被告丁○○辯稱：伊向被告戊○○頂下泡泡龍遊藝場後，自九十年一月一日才開始經營，
    店內未有賭博情事，至證人所供兌換現金應係伊接手之前云云，被告乙○○辯稱
    ：泡泡龍遊藝場內不能以寄分卡兌換現金，未有賭博情事云云。
二、本院查：
  (一)原審共同被告羅時任於警訊時供稱：「．．我每次玩麻將台，叫櫃台小姐開五百
    分，以現金五百元兌換，隨便我把玩，輸贏都以面板顯示，最少要總分二百分，
    才可以向櫃台小姐表示兌換現金」「從八十八年六月間至九十年元月初，這段期
    間大概去玩過二十次左右。在這段期間祗有在泡泡遊藝場內兌換過現金五次。最
    近一次是在八十九年十二月二十五日晚上二十時許，我因打麻將台得了總分七千
    五百分（按筆錄誤載為七百五十分），而要求遊藝場主任丙○○兌換現金七千五
    百元」「（問：你總共跟遊藝場主任丙○○兌換現金幾次﹖都是於遊藝場何處兌
    換﹖）答：我記得有過三次，其餘二次日期已不記得，只記得最近一次是於八十
    九年十二月二十五日晚上二十時許，我都是在遊藝場內一樓廁所與丙○○兌換現
    金」「（問：你其餘二次是跟遊藝場內何人兌換現金﹖）答：大概於八十九年八
    月份至十一月份期間，我二次打麻將台得分約三百分，事後要求當時值日遊藝場
    主任戊○○兌換現金三千元台幣，也是在一樓廁所內兌換現金」等語（參見臺灣
    苗栗地方法院檢察署九十年度偵字第一二五六號第三十二頁反面、第三十三頁正
    面）。原審共同被告劉順明於警訊時供稱：「我打七七連線電玩時開五百元則開
    一千分，他們沒規定最低幾分才可兌換，亦即若有一千分即可兌換新台幣五百元
    ，即１：２」「（問：你在泡泡電玩店共打過幾次電玩﹖兌換過幾次現金﹖）答
    ：大約打過十幾次，我最近一次去打是在四、五天前，我在該店共兌換過二次，
    我最後一次兌換的那次是在八十九年十月份中旬」「我第一次換新台幣三千元，
    第二次換新台六千元，我都是跟店內稱呼（大宮）的人兌換金錢」「（問：現金
    警方提供該店內員工履歷表丙○○供你指認，兌換你金錢的，是否就是丙○○﹖
    ）答：就是他沒錯」「小姐幫我洗分後交一張寄分卡給我，我就將寄分卡交給丙○○，後來丙○○便在廁所那邊把錢拿我」等語（參見前開偵查卷第三十七頁反
    面、第三十八頁正、反面）。另於原審審理中供稱：「我有去泡泡龍遊藝場玩賭
    博性電動玩具，在不涉及別人之下我願認罪」「（問：你在泡泡龍遊藝場兌換過
    現金幾次﹖）答：一次，是在八十九年十月間，以五千分兌換一千元」等語（參
    見原審九十二年四月二十二日審判筆錄第十一頁）。
  (二)證人陳振豪於警訊時證稱：「（問：你為何要指證該店為賭博電玩﹖）答：因我
    本人在該店賭輸很多錢，而跟我一起工作的小弟，好幾個人也跟我一樣輸了很多
    錢，連工作家庭都沒了」「我常在該店內玩七ＰＫ三鬼的機台，每次押注由二十
    至八十元不等，若沒押中，則賭金由機台吃去，若押中可得到二十分至三萬分不
    等，每分等於新台幣一元。若玩完後機台內還有剩餘分數，則一分可向店內負責
  換錢的人換一元，但最少要五百分才能開台，也要五百分才能換錢，而我每次都
    是向該店內的經理換錢的」「警方所提供履歷表其中乙名叫丙○○的就是每次換
    錢給的人」「每次換錢都是我向開分小姐說要走後，小姐便會叫換錢的人出來，
    我將寄分卡交給他後，他算好分數，便進入櫃檯後的房間，而我走進旁邊的廁所
    ，而換錢的人會在房間內與廁所相通之窗戶拿錢給我」「我在八十九年十二月九
    日淩晨二時許，總共在該店內輸掉新台幣二萬二千元，我是玩七ＰＫ電玩，於八
    十九年十二月十日上午（正確時間不記得）有去玩，共輸掉了新台幣二千元，於
    八十九年十二月十二日八時許有去玩，共輸掉新台幣一千元．．」「（問：你於
    何時有在該店內兌換過金錢﹖）答：於八十九年十二月九日淩晨二時許去玩時候
    ，我在電玩店內共輸掉二萬二千千，但是在我要走的時候，電玩內還有四千五百
    分，我就向店內人員洗分，共換了新台幣四千五百元」等語（參見前開偵查卷第
    二十八頁正、反面、第二十九頁正、反面），及於偵查中證稱：「（問：提示警
    訊筆錄並告以要旨，有何意見﹖）答：我看過無誤簽名，自由意思陳述」「（問
    ：該店何人兌換金錢﹖地點﹖）答：時間已很久，我忘記真實姓名了。地點是在
    廁所」「（問：提示丙○○履歷表，是否為此人﹖）答：是」「（問：如何計算
    兌換金錢﹖）答：洗分時按當時開分機種之比例，換算成金錢，直接打在寄分卡
    上，所顯示的即是應退還之數，再至廁所換錢」等語（參見前開偵查卷第一二０
    頁反面、第一二一頁正面）。
  (三)被告羅時任及劉順明嗣於檢察官偵訊及原審審理時雖翻異前詞，被告羅時任辯稱
    ：警訊不實在，因伊不承認，警察即不讓伊回去云云；被告劉順明辯稱：伊在警
    訊坦承有賭博情事，係因涉嫌竊盜被警方帶回偵訊，警員脅迫伊承認賭博，否則
    要找伊麻煩，伊之警訊肇錄係員警叫伊照被告戊○○之警訊筆錄製作的云云。然
    查，就上開羅時任、劉順明於警訊之供述非出於其等之自由意志一節，除彼等供
    述外，並無其他積極事證足佐，且：
  (1)證人即苗栗縣警察局頭份分局第二組組長張俊賢於九十一年八月十三日原審審理
    中，證述：「（問：因何原因聲請搜索泡泡龍遊藝場﹖）答：因接到可靠線報泡
    泡龍遊藝場有賭博情形」「（問：羅時任於偵訊中說他有被帶到廁所去，是員警
    要求他配合製作筆錄，是否實在﹖）答：他說店內有兌換金錢的情形，兌換地點
是在廁所內，所以我們才帶他到廁所門口了解」「他說我來這邊玩，分數可換寄
    分卡，然後我就繼續問他，並對他說明，且他的前後口供對不上，於是他就坦承
    寄分卡可換現金，他有對我說向何人兌換金錢」「（問：你有無告訴羅時任，他
    的行為涉及賭博﹖）答：現場有向他說」「（問：羅時任在本院審理中說：警員
    帶他到廁所內，對他說要承認賭博，否則不讓他回去，你有無如此對他說﹖）答
    ：沒有」「（問：他說他有換現金，是他自己承認的嗎﹖）答：是的」等語。參
    酌羅時任嗣後於警訊時確實供稱，係於一樓廁所內兌換現金等語已見前述，是員
    警張俊賢將之帶往廁所門口指認兌換地點，就犯罪偵查言乃屬事理之常，參酌卷
    附之泡泡龍遊藝場經警查獲之錄影帶於原審審理中當庭播放勘驗結果，員警張俊
    賢係於九十年一月十日十七時五十二分七秒許，帶被告羅時任至營業廳旁之廁所
    ，而於十七時五十四分十秒即步出營業廳等情，亦有錄影帶一捲及原審勘錄筆錄
    一份在卷可參（參見原審九十一年九月十七日審判筆錄第三頁），是以員警帶被
    告羅時任進入廁所停留時間僅約二分鐘，實難想像員警有何充分時間對被告羅時
    任施以強暴、脅迫使其供認賭博情事；況如被告羅時任辯稱：員警係脅迫伊承認
    賭博情事，否則員警即不讓伊回去等語屬實，則員警僅須在查獲之營業廳告知被
    告羅時任即可，實無須大費周章將其帶入廁所內詢問，是證人張俊賢證述伊帶被
    告羅時任至廁所，係要讓其指出兌換金錢地點等語，應堪採信。又被告羅時任於
    原審審理中既自承員警對伊並未有何刑求情事，則被告羅時任於警訊中所為上揭
    供述，其任意性自無疑義。
  (2)證人張俊賢於原審九十一年八月十三日審理中證稱：「（問：劉順明的筆錄是你
    製作的嗎﹖）答：是，前一天因他另犯贓物案到分局，我們主動詢問他，曾在那
    幾間店玩店打玩過，他指證在泡泡龍遊藝場內有兌換金錢的情事」「（問：他有
    無主動告知他有在泡泡龍遊藝場兌換金錢﹖）答：有」「（問：是否在製作贓物
    案筆錄過程序中順便問此案﹖）答：不是，是製作贓物案筆錄後，才問此賭博案
    」「此案是我隔天上班時，在分局偵訊室留置間發現有一名嫌犯被留置，我問員
    警，員警說：他是因騎贓車案被警留置，後來我進入留置間，問他去電動遊藝場
    打玩的情形，我沒有脅迫他，他是出於自願的供出，當時他已準備移送地檢署。
    」等語，參酌：I劉順明於偵查、審理初期否認其警訊供詞之實在後，於原審法
    院九十二年四月二十二日審理時供述：伊在不涉及別人之下願承認賭博犯行及確
    有兌換現金行為等語。II劉順明另稱：伊之警訊肇錄係員警叫伊照被告戊○○之
    警訊筆錄製作云云，惟查被告戊○○之警訊筆錄係於九十年一月十日二十時三十
    五分製作，而被告劉順明之警訊筆錄則係在九十年一月九日上午十時四十分製作
    ，此有被告戊○○及劉順明二人之警訊筆錄在卷可憑，顯然被告劉順明之警訊筆
    錄係早於被告戊○○之警訊筆錄製作甚明，員警自不可能於製作被告劉順明警訊
    筆錄時，叫伊照著被告戊○○之警訊筆錄唸。綜合上述，劉順明係因另涉犯贓物
    案件經警查獲，在苗栗縣警察局頭份分局經員警張俊賢主動詢問，而告知泡泡龍
    遊藝場內有兌換金錢情事甚明，其於警訊中之供述，自堪採信。
  (3)警方於九十年一月十日查獲本案時，除原審共同被告羅時任外，另於查獲李金泉
    、黃金標二人在現場使用上開機具，李金泉於警訊供稱：伊係第二次前往此遊藝
    場，第一次係在查獲前一天，所得分數不得兌換現金或其他物品等語。黃金標於
    警訊供稱：伊係第三次至遊藝場消費，積分不可以兌換現金等語。是警方果有為
    積效而羅織被告等常業賭博犯行強迫取供情事或動機，則何以解釋依被告等四人
    及上開二人之警訊筆錄均未為被告等不利供述之記載？參以被告羅時任及劉順明
    於製作警訊筆錄時，警訊筆錄上之案由欄均載有「賭博」罪名，告知權利欄亦同
    ，而被告羅時任更於權利欄所載「你涉嫌犯賭博罪，接受偵訊，於受偵訊時，得
    行使下列權利：一、得保持緘默，無須違背自己之意思而為陳述。二、得選任辯
    護人。三、得請求調查有利之證據」等字樣旁簽名、捺指印以示了解等情，及被
    告羅時任及劉順明二人於警訊中對上揭賭博內容既可詳細供述，足徵被告羅時任
    及劉順明於警訊中，顯然已知渠等所供述之案情係觸犯賭博罪名，衡情羅時任、
    劉順明二人縱係至愚之人，若非確有上揭賭博情事，渠等亦不可能會自行捏造不
    實之內容，而讓自己擔負賭博罪之刑責。
  (4)證人陳振豪雖於原審審理中屢經傳喚、拘提均未到案，惟參諸證人陳振豪於檢察
    官偵查中到庭證述之內容，核與其在警訊中之證述無異，證人陳振豪之上揭證言
    ，自堪採信。是證人陳振豪曾於八十九年十二月九日淩晨二時許，在泡泡龍遊藝
    場內以寄分卡四千五百分，向被告丙○○兌換現金四千五百元乙節，亦堪認定。
  (四)被告丙○○辯稱：伊不是泡泡龍遊藝場內之員工，伊只是有時去修電玩機台云云
    。惟查，依被告丙○○於原審九十二年二月二十一日審理中供述：「（問：你在
    泡泡遊藝場有上班過嗎﹖）答：有，我去做機器維修，如公司的人不在，我有幫
    忙看店，算是臨時工，工作的時間是被警查獲前半年，沒有固定的上班時間」「
    代班一天二千元」「如丁○○沒有去上班，我就去代班，是戊○○通知我的」「
    問：被查獲前半年上班，是否就去代班﹖）答：只有去幾天而已，是間隔性的，
    第一次代班時間是在被警查獲前約半年左右，最後一次我去沒幾天，他們公司就
    出事了」「（問：你去代班的話，你是向何人領錢﹖）答：公司會有一個薪水袋
    給我」「（問：以你的認知，泡泡龍遊藝場的老闆是誰﹖）答：是丁○○及戊○○其中一人」「（問：你代班時是做何工作﹖）答：修機器及幫忙看店」等語及
    參以原審共同被告羅時任於警訊中供述：伊曾在八十九年十一月間起至同年十二
    月二十五日二十時許，以寄分卡向被告丙○○兌換現金三次，其中最後一次曾於
    八十九年十二月二十五日，以七千五百分向被告丙○○兌換現金七千五百元；原
    審共同被告劉順明於警訊中供述：伊曾於八十九年十月間，在泡泡龍遊藝場內以
    寄分卡先後向被告丙○○兌換現金三千元及六千元各一次；證人陳振豪於偵查中
    證述：伊曾在八十九年十二月九日淩晨二時許，在泡泡龍遊藝場內以寄分卡四千
    五百分，向被告丙○○兌換現金四千五百元等情，被告丙○○至少從八十九年十
    月間起至同年十二月二十五日止，仍在泡泡龍遊藝場上班，且擔任為賭客以持寄
    分卡兌換現金之工作，已堪認定。另參諸扣案之被告丙○○存摺一本，係經警在
    泡泡遊藝場之營業廳櫃檯抽屜內查獲，此益證被告丙○○於九十年一月十日經警
    查獲時仍在泡泡遊藝場上班，否則其若已離職，為何未將其個人之存摺帶走，而
    仍留在上揭遊藝場內﹖是被告丙○○辯稱：伊不是泡泡龍遊藝場內之員工，伊只
    是有時去修電玩機台云云，自不足採。
  (五)被告丁○○雖另辯稱：伊在八十九年十二月十五日向被告戊○○以一百二十萬元
    頂讓泡泡龍遊藝場，並自九十年一月一日始自被告戊○○處接手經營泡泡龍遊藝
    場，並僱用被告乙○○，被告戊○○、丙○○二人自伊接手後即未任職云云。就
    頂讓部分固有卷附之讓渡協議書一份在卷可憑，惟查被告戊○○係經警在泡泡龍
    遊藝場內查獲，被告戊○○對此辯稱：查獲當天係被告丁○○叫伊過去泡茶聊天
    云（參見原審九十一年三月五日審理筆錄第十七頁），惟其供述核與被告丁○○
    供述：查獲當天被告戊○○到店中係為了辦理交接事務等語（參見原審九十二年
    一月二十八日審判筆錄第三頁）顯然不符，是被告戊○○是否將泡泡龍遊藝場頂
    讓與被告丁○○，已有可疑﹖況依被告丙○○於原審審理供述：「如丁○○沒有
    去上班，我就去代班，是戊○○通知我的」乙節（參見原審九十二年二月二十一
    日審判筆錄第七頁），益證被告丁○○早在八十九年十二月五日前即已在泡泡龍
    藝場工作，而且係受僱於被告戊○○，蓋被告丁○○如果係泡泡龍遊藝場之老闆
    ，何以被告丁○○未去泡泡龍遊藝場上班時，係由被告戊○○通知被告丙○○去
    代班，而非由被告丁○○通知﹖參酌被告乙○○於警訊時供述：「共有兩名工作
    人員，我及丁○○兩人，丁○○是擔任主任，掌理店內大小事務，並負責店營收
    。我是擔任開分、洗分的工作及收取顧客開分時交付之現金」「丙○○是店內以
    前的主任，於八十九年十二月離職」等語（參見前開偵查卷第十九頁正、反面）
    ，足證被告丁○○僅係被告戊○○僱用在泡泡龍遊藝場擔任現場主任而已，而非
    泡泡龍遊藝場之負責人。被告丁○○、戊○○二人辯稱：泡泡龍遊藝場自九十年
    一月一日已由被告丁○○自戊○○處接手經營云云，均無可採。
  (六)被告乙○○於警訊時既供述：伊自八十九年十一月初即開始在泡泡龍遊藝場擔任
    開分員，負責為顧客開分、洗分及收取顧客開分時交付之現金，且丙○○及丁○○在店內擔任現場主任等情（參見前開偵查卷第十八頁反面、第十九頁正面），
    則如前述，原審共同被告羅時任、劉順明、證人陳振豪既於被告乙○○到職後，
    均曾經多次持洗分後之寄分卡，在泡泡龍遊藝場內向被告戊○○或丙○○兌換現
    金，則被告乙○○在店內擔任開分員，負責為顧客開分、洗分，其對店內顧客賭
    玩電動機具之情形自應知之甚詳，豈有可能不知泡泡龍遊藝場內有顧客持寄分卡
    兌換現金之賭博情事﹖是被告乙○○辯稱：泡泡龍遊藝場內未有兌換現金之賭博
    情事云云，自不足採。
  (七)被告戊○○另辯稱：本案與前所涉常業賭博罪應係實質上一罪，本案應為免訴判
    決云云。查被告戊○○、丙○○二人前共同基於賭博之常業犯意，在本件查獲處
    即泡泡龍遊藝場內擺設電動遊戲賭博機具，供不特定人賭博財物，嗣於八十八年
    十一月十日晚上十一時五十分許為警查獲後，經臺灣苗栗地方法院檢察署檢察官
    於八十九年六月二十八日以八十八年度偵字第五七八六號聲請簡易判決處刑，並
    經原審法院於八十九年八月三十一日以八十九年度苗簡字第四三二號簡易判決分
    別判處被告戊○○有期徒刑四月，被告丙○○有期徒刑二月，並均諭知易科罰金
    之折算標準，嗣分別向原審法院提起上訴，經該院於九十年十一月十六日以八十
    九年度簡上字第五八號判決分別駁回被告戊○○、丙○○之上訴確定等情，有臺
    灣苗栗地方法院檢察署檢察官八十八年度偵字第五七八六號聲請簡易判決處刑書
    、原審法院八十九年度苗簡字第四三二號簡易判決、八十九年度簡上字第五八號
    判決影本各一紙在卷可參；本院審酌：I本案犯行之開始時間與前案查獲時間相
    差九個月時間。II依卷附被告戊○○就上開泡泡龍遊藝場，分別與其前手（葉燕
    翎）後手（被告丁○○）所訂立之讓渡契約書影本，讓渡金額分別為一百五十萬
    元及一百二十萬元，縱令該等讓渡書係臨訟製作，然在被告之主觀認知上，上開
    泡泡龍遊藝場之經營權顯有相當之價值應無疑義，戊○○前案經營之機台遭扣押
    沒收後，重起爐灶，購買本案機，其就成本之支出、報酬之多寡及經營之風險
    （含被查獲之風險），就常理言，重新應有相當之評估，是其非基於同一常業犯
    意應可認定，所辯即非可採。
  (八)復有被告戊○○所有如附表一所示之電動遊戲賭博機具七ＰＫ機台等四十七台（
    含ＩＣ板四十七塊），賭資一千元，及被告戊○○所有供賭博犯罪用之如附表二
    所示之物扣案可資佐證。是被告戊○○等四人上揭辯解及羅時任、劉順明嗣後於
    偵查及原審翻異之詞，均不足採信。從而，本件事證明確，被告戊○○等四人右
    揭賭博犯行，均堪認定，應予分別依法論科。
三、按刑法上所謂之常業犯，係指反覆以同類之行為為目的之社會活動之職業性犯罪
    而言，亦即恃犯罪以維生。查被告戊○○於所經營之泡泡龍遊藝場公眾得出入之
    場所，既擺設賭博性電動機具供賭客對賭財物，且所設置之電動賭博機具數量多
    達四十七台，經營頗具規模，上揭遊藝場復全天二十四小時營業，而被告丙○○
    、丁○○受被告戊○○之僱用，終日在上開遊藝場內擔任為賭客以寄分卡兌換現
    金之工作，被告乙○○則受被告戊○○之僱用，於上開遊藝場內為賭客開分、洗
    分及兌換寄分卡，且支領薪津，並均以此為職業，渠等顯均係以賭博為常業，並
    賴此維生無訛。是核被告戊○○、丙○○、丁○○、乙○○四人所為，均係犯刑
    法第二百六十七條之常業賭博罪。被告戊○○、丙○○、丁○○、乙○○四人間
    就上開常業賭博犯行，具有犯意之聯絡及行為之分擔，均為共同正犯。原審因而
    適用刑事訴訟法第二百九十九條第一項前段，刑法第二十八條、第二百六十七條
    第二百六十六條第二項、第四十一條第一項前段、第三十八條第一項第二款、第
    七十四條第一款，罰金罰鍰提高標準條例第一條前段、第二條等規定，並審酌被
    告戊○○、丙○○二人曾共同基於賭博之常業犯意，在本件查獲處即泡泡龍遊藝
    場內擺設電動遊戲賭博機具，供不特定人賭博財物，嗣於八十八年十一月十日晚
    上十一時五十分許為警查獲後九個月，於檢察官就該賭博案件聲請簡易判決處刑
    後法院審理中，另行起意在原址僱用被告丙○○、丁○○、乙○○等人重新擺設
    賭博性電動機具，供不特定人賭博財物，其視法律為無物，莫此為甚，及被告戊○○擺設之電動賭博機具數量多達四十七台，已嚴重敗壞社會風氣，且被告戊○○、丙○○犯後均未具悔意，矢口否認犯行，犯後態度非佳。被告丁○○、乙○○均未有犯罪前科，二人受僱時間及犯後均矢口否認犯行，犯後態度等一切情狀
    ，分別就被告戊○○量處有期徒刑十月，被告丙○○量處有期徒刑八月，被告丁○○、乙○○依序量處有期徒刑六月、四月，並均諭知易科罰金之折算標準，被
    告乙○○並審酌其僅係受僱於被告戊○○擔任開分員工作，犯罪惡性較輕，受此
    審判程序，當知所警惕，信無再犯之虞，併予宣告被告乙○○緩刑三年。且分別
    依法就扣案之如附表一所示之電動遊戲賭博機具七ＰＫ機台等四十七台（含ＩＣ
    板四十七塊）、賭資一千元、扣案如附表二所示之物宣告沒收，其認事用法核無
    違誤，量刑亦屬允當，上訴意旨猶執陳詞否認犯罪，其等上訴為無理由，應予駁
    回。
四、據上論斷，應依刑事訴訟法第三百六十八條，判決如主文。
本案經檢察官甲○○到庭執行職務。
中      華      民      國    九十二     年     八      月    二十七    日
                                   臺灣高等法院臺中分院刑事第四庭
                                         審判長法  官  劉  登  俊
                                               法  官  蕭  錦  鍾
                                               法  官  江  德  千
右正本證明與原本無異。
不得上訴。
                                               書記官  鄧  智  惠
中      華      民      國    九十二     年      八       月   二十九   日
                                                                        Ｆ
附表一：
┌────────────┬────────────┐
│扣案電動遊戲賭博機具名稱│    數          量      │
├────────────┼────────────┤
│七ＰＫ機台              │二十台（含ＩＣ板二十塊）│
├────────────┼────────────┤
│水果盤機台              │二台（含ＩＣ板二塊）    │
├────────────┼────────────┤
│ＢＡＲ機台              │二台（含ＩＣ板二塊）    │
├────────────┼────────────┤
│王牌機台                │二台（含ＩＣ板二塊）    │
├────────────┼────────────┤
│撲克機台                │四台（含ＩＣ板四塊）    │
├────────────┼────────────┤
│麻將機台                │八台（含ＩＣ板八塊）    │
├────────────┼────────────┤
│小丑列車機台            │四台（含ＩＣ板四塊）    │
├────────────┼────────────┤
│皇冠機台                │五台（含ＩＣ板五塊）    │
└────────────┴────────────┘
附表二：
┌───────┬────┐
│扣案物品名稱  │數    量│
├───────┼────┤
│一百分寄分卡  │七張    │
├───────┼────┤
│五百分寄分卡  │十二張  │
├───────┼────┤
│一千分寄分卡  │二十二張│
├───────┼────┤
│五千分寄分卡  │六張    │
├───────┼────┤
│監視器（鏡頭）│五台    │
├───────┼────┤
│監視器螢幕    │五台    │
├───────┼────┤
│存摺          │一本    │
└───────┴────┘
                                                                    Ｆ


司法院資訊處製作；財團法人民間司法改革基金會備份。
